fr: Objectif de l’aliment: Reproduction et croissance; Apaisant; Conditionnement et prise de poids; Santé digestive et intestinale; Électrolytes et récupération; Entretien général; Faible en amidon et adapté à la fourbure; Performance et énergie; Soutien senior; Équilibreur de vitamines et minéraux; Autre
fi: Rehun tarkoitus: Siitos ja kasvu; Rauhoittava; Kunto ja painonnousu; Ruoansulatus ja suoliston terveys; Elektrolyytti ja palautuminen; Yleinen ylläpito; Vähätärkkelyksinen, sopii kaviokuumeesta kärsiville; Suorituskyky ja energia; Seniorieläinten tuki; Vitamiinien ja kivennäisaineiden tasapainottaja; Muu
es: Propósito de alimentación: Cría y crecimiento; Calmante; Acondicionamiento y aumento de peso; Salud digestiva e intestinal; Electrolitos y recuperación; Mantenimiento general; Bajo en almidón y apto para laminitis; Rendimiento y energía; Apoyo para edad avanzada; Equilibrador de vitaminas y minerales; Otro
vi: Mục đích của thức ăn: Sinh sản và tăng trưởng; Làm dịu; Điều hòa và tăng cân; Sức khỏe tiêu hóa và đường ruột; Điện giải và phục hồi; Duy trì chung; Ít tinh bột và phù hợp cho viêm móng; Hiệu suất và năng lượng; Hỗ trợ động vật lớn tuổi; Cân bằng vitamin và khoáng chất; Khác
pl: Cel podawania: Rozród i wzrost; Uspokojenie; Poprawa kondycji i przyrost masy; Trawienie i zdrowie jelit; Elektrolity i regeneracja; Ogólne utrzymanie; Niskoskrobiowa / w profilaktyce ochwatu; Wydajność i energia; Wsparcie dla starszych koni; Balansowanie witamin i minerałów; Inny
hr-HR: Svrha hranjenja: Uzgoj i rast; Smirivanje; Kondicija i povećanje težine; Probava i zdravlje crijeva; Elektroliti i oporavak; Opće održavanje; Nizak udio škroba i pogodno za laminitis; Učinkovitost i energija; Podrška za starije konje; Uravnoteženje vitamina i minerala; Ostalo
sv: Syfte med fodret: Avel och tillväxt; Lugnande; Kondition och viktökning; Matsmältning och tarmhälsa; Elektrolyter och återhämtning; Allmänt underhåll; Låg stärkelse och fångvänligt; Prestanda och energi; Seniorstöd; Vitamin- och mineralbalanserare; Övrigt
sk-SK: Účel krmiva: Chov a rast; Upokojenie; Kondícia a priberanie; Zdravie tráviaceho traktu; Elektrolyty a regenerácia; Celková údržba; S nízkym obsahom škrobu a vhodné pri laminitíde; Výkon a energia; Podpora pre staršie zvieratá; Balansér vitamínov a minerálov; Iný
el: Σκοπός τροφής: Αναπαραγωγή και ανάπτυξη; Ηρεμιστικό; Βελτίωση φυσικής κατάστασης και αύξηση βάρους; Πεπτική και εντερική υγεία; Ηλεκτρολύτες και αποκατάσταση; Γενική συντήρηση; Χαμηλό άμυλο και κατάλληλο για ενδονυχίτιδα; Απόδοση και ενέργεια; Υποστήριξη ηλικιωμένων ζώων; Εξισορρόπηση βιταμινών και μετάλλων; Άλλο
it: Scopo del mangime: Riproduzione e crescita; Calmante; Condizionamento e aumento di peso; Salute dell'intestino e digestiva; Elettroliti e recupero; Mantenimento generale; Basso contenuto di amido, per cavalli soggetti a laminite; Prestazioni ed energia; Supporto anziani; Bilanciatore vitaminico e minerale; Altro
nl: Voer doel: Fokken en groei; Kalmerend; Conditie en gewichtstoename; Spijsvertering en darmgezondheid; Elektrolyten en herstel; Algemeen onderhoud; Weinig zetmeel en geschikt bij hoefbevangenheid; Prestatie en energie; Ondersteuning voor senioren; Vitamine- en mineralenbalancer; Overig
ru: Назначение корма: Разведение и рост; Успокаивающий эффект; Кондиция и набор веса; Здоровье пищеварения и кишечника; Восполнение электролитов и восстановление; Общее поддержание формы; С низким содержанием крахмала (при ламините); Работоспособность и энергия; Для стареющих животных; Витаминно-минеральный балансир; Другое
de: Verwendungszweck des Futters: Zucht und Wachstum; Beruhigung; Konditionierung und Gewichtszunahme; Verdauung und Darmgesundheit; Elektrolyte und Erholung; Allgemeine Erhaltung; Stärkearm und hufrehefreundlich; Leistung und Energie; Seniorenunterstützung; Vitamin- und Mineralienausgleich; Sonstige
cs: Účel krmení: Chov a růst; Uklidnění; Kondice a přibírání na váze; Trávení a zdraví střev; Elektrolyty a regenerace; Běžná údržba; Nízký obsah škrobu a vhodné při schvácení kopyt; Výkonnost a energie; Podpora pro seniory; Vitamínový a minerální balancér; Jiné
th: วัตถุประสงค์การให้อาหาร: เพาะพันธุ์และการเจริญเติบโต; ผ่อนคลาย; ปรับสภาพและเพิ่มน้ำหนัก; สุขภาพระบบย่อยอาหารและลำไส้; อิเล็กโทรไลต์และการฟื้นฟู; การบำรุงรักษาสุขภาพทั่วไป; แป้งต่ำและปลอดภัยต่อโรคผิวเท้าอักเสบ; ประสิทธิภาพและพลังงาน; สำหรับสัตว์สูงวัย; ปรับสมดุลวิตามินและแร่ธาตุ; อื่นๆ
pt-BR: Objetivo da alimentação: Criação e crescimento; Calmante; Condicionamento e ganho de peso; Saúde digestiva e intestinal; Eletrólitos e recuperação; Manutenção geral; Baixo teor de amido e adequado para laminite; Desempenho e energia; Suporte para animais idosos; Balanceador vitamínico e mineral; Outra
bg-BG: Предназначение на фуража: Развъждане и растеж; Успокояващо; Кондиция и наддаване на тегло; Здраве на храносмилането и червата; Електролити и възстановяване; Обща поддръжка; С ниско съдържание на скорбяла и подходящо при ламинит; Ефективност и енергия; Подкрепа за възрастни; Витаминен и минерален балансатор; Друго
zh-TW: 飼料用途: 繁殖與成長; 鎮靜; 調理與增重; 消化與腸道健康; 電解質與恢復; 一般保養; 低澱粉與預防蹄葉炎; 表現與能量; 高齡支援; 維生素與礦物質平衡; 其他
hu: Táplálék célja: Tenyésztés és növekedés; Nyugtató; Kondicionálás és súlygyarapodás; Emésztő- és bélrendszeri egészség; Elektrolit és regeneráció; Általános fenntartás; Alacsony keményítőtartalmú és patairha-gyulladás barát; Teljesítmény és energia; Idős állatok támogatása; Vitamin- és ásványianyag-kiegyenlítő; Egyéb
da: Foderformål: Avl og vækst; Beroligende; Kondition og vægtøgning; Fordøjelse og tarmsundhed; Elektrolyt og restitution; Generel vedligeholdelse; Lavt stivelsesindhold og skånsom for forfangenhed; Ydeevne og energi; Seniorsupport; Vitamin- og mineralbalance; Andet
ja: 飼料目的: 繁殖・成長用; リラックス用; 体調管理・体重増加用; 消化・腸内環境の健康用; 電解質・回復用; 一般維持用; 低デンプン・蹄葉炎対応; パフォーマンス・エネルギー用; シニアサポート; ビタミン・ミネラルバランサー; その他
tr: Besleme amacı: Üreme ve büyüme; Sakinleştirici; Kondisyon ve kilo alma; Sindirim ve bağırsak sağlığı; Elektrolit ve iyileşme; Genel bakım; Düşük nişasta ve laminitis dostu; Performans ve enerji; Yaşlı desteği; Vitamin ve mineral dengeleyici; Diğer
zh-CN: 饲料用途: 繁育与生长; 镇静安神; 调理与增重; 消化与肠道健康; 补充电解质与恢复体力; 日常保养; 低淀粉和防蹄叶炎适用; 提升表现与补充能量; 老年期营养支持; 平衡维生素与矿物质; 其他
nb: Formålet med fôret: Avl og vekst; Beroligende; Kondisjon og vektøkning; Fordøyelse og tarmhelse; Elektrolytter og restitusjon; Generelt vedlikehold; Lav stivelse og forfangenhetsvennlig; Ytelse og energi; Seniortilskudd; Vitamin- og mineralbalanserer; Annet
sl-SI: Namen krme: Razmnoževanje in rast; Umiritev; Kondicija in pridobivanje teže; Zdravje prebave in črevesja; Elektroliti in regeneracija; Splošno vzdrževanje; Z nizko vsebnostjo škroba in primerno pri laminitisu; Zmogljivost in energija; Podpora za starejše živali; Uravnavanje vitaminov in mineralov; Drugo
ko: 사료 용도: 번식 및 성장; 진정; 컨디셔닝 및 체중 증가; 소화 및 장 건강; 전해질 및 회복; 일반 유지 관리; 저전분 및 제엽염 예방; 퍼포먼스 및 에너지; 노령 동물 지원; 비타민 및 미네랄 밸런서; 기타
pt-PT: Objetivo da alimentação: Criação e crescimento; Calmante; Condicionamento e ganho de peso; Saúde digestiva e intestinal; Eletrólitos e recuperação; Manutenção geral; Baixo teor de amido e adequado para laminite; Desempenho e energia; Assistência a seniores; Equilibrador de vitaminas e minerais; Outro
ro-RO: Scopul furajului: Reproducere și creștere; Calmare; Condiționare și creștere în greutate; Sănătate digestivă și intestinală; Electroliți și recuperare; Întreținere generală; Sărac în amidon și potrivit pentru laminite; Performanță și energie; Suport pentru seniori; Echilibru de vitamine și minerale; Altele
lt-LT: Pašaro paskirtis: Veisimui ir augimui; Raminamasis; Būklės gerinimui ir svorio augimui; Virškinimui ir žarnyno sveikatai; Elektrolitai ir atsigavimas; Bendrai priežiūrai; Mažai krakmolo, tinkama esant laminitui; Aktyvumui ir energijai; Vyresnių gyvūnų palaikymui; Vitaminų ir mineralų balansas; Kita
en: Feed purpose: Breeding and growth; Calming; Conditioning and weight gain; Digestive and gut health; Electrolyte and recovery; General maintenance; Low starch and laminitis friendly; Performance and energy; Senior support; Vitamin and mineral balancer; Other